---
title: "Variação da renda nos grupos sociais"
author: "Lucas Brandão"
date: "10/30/2020"
output:
  pdf_document: default
  html_document: default
---

```{r setup, include=FALSE}
library(Hmisc);library(tidyverse);library(ineq);library(foreign);library(DescTools)
df1 <- read.spss("./PNADC_MG_2012_2019TRAB_visita1.sav")
df2 <- data.frame(df1) %>% 
  mutate(VD_FAIXA_IDADE2 = str_squish(as.character(VD_FAIXA_IDADE))) %>% 
  mutate(VD_FAIXA_IDADE3 = ifelse(VD_FAIXA_IDADE2 %in% c("25 a 39 anos","40 a 59 anos"),"25 a 59 anos",VD_FAIXA_IDADE2)) %>% 
  mutate(VD_ESCOLA2 = recode(VD_ESCOLA,
                             "Sem instrução e menos de 1 ano de estudo" = "Fundamental Incompleto",
                             "Médio Incompleto" = "Fundamental Completo",
                             "Médio Completo e Superior incompleto" = "Médio Completo"))
  

varrendaanoaano<- function(coluna = "V2007"){
  dfvarrenda <- df2 %>% 
    select(Ano, V1032, VD5008, CO2_H, matches(coluna)) %>% 
    mutate(VD5008infl = VD5008*CO2_H) %>% 
    group_by_at(c(1,5)) %>% 
    drop_na() %>% 
    summarise(n = weighted.mean(VD5008*CO2_H,V1032,na.rm = TRUE))
  colnames(dfvarrenda) <- c("Ano","variavel","n")
  maximo <- max(dfvarrenda$n/1000)*1.1
  minimo <- min(dfvarrenda$n/1000)*0.9
  
  dfvarrendatotal <- df2 %>% 
    select(Ano, V1032, VD5008, CO2_H) %>% 
    mutate(VD5008infl = VD5008*CO2_H) %>% 
    group_by(Ano) %>% 
    drop_na() %>% 
    summarise(n = weighted.mean(VD5008*CO2_H,V1032,na.rm = TRUE)) %>% 
    mutate(variavel = "Total")
  
  dfvarrenda1 <- rbind(dfvarrendatotal,dfvarrenda) %>% mutate(variavel = factor(variavel, levels = c("Total", as.character(unique(dfvarrenda$variavel)))))
  dfvarrenda1$variavel
  
  g <- dfvarrenda1 %>% 
    ggplot(aes(x = Ano, y = n/1000, colour = variavel))+
    geom_line(size = 1.5)+
    ylim(minimo,maximo)+
    geom_text(aes(label = ifelse(variavel == "Total","",round(n/1000,2)), y = (n/1000)+(maximo - minimo)/20))+
    labs(
         y = "Média da renda domiciliar per capita(em mil R$)",
         caption = "Fonte: Microdados da PNAD Contínua(2012 a 2019)" )+
  theme_light()+
    scale_colour_manual(values = c("#bfbfbf","#93B4F5","#8D9ECC","#657BA8","#56698F","#3F4D69","#2F3A4F"))+ 
    theme(panel.grid = element_blank(),
          legend.position = "bottom",
          axis.text.y = element_blank(),
          axis.ticks.y = element_blank(),
          legend.text = element_text(size = 8),
          legend.title = element_blank())+
    scale_x_continuous(breaks = 2012:2019)
  g
}


```

## Variação da renda¹ por sexo

```{r , echo=FALSE}

varrendaanoaano("V2007")

```

¹Rendimento domiciliar per capita (habitual de todos os trabalhos e efetivo de outras fontes)(exclusive o rendimento das pessoas cuja condição na unidade domiciliar era pensionista, empregado doméstico ou parente do empregado doméstico).



## Variação da renda¹ por escolaridade

```{r , echo=FALSE}

varrendaanoaano("VD_ESCOLA2")

```

¹Rendimento domiciliar per capita (habitual de todos os trabalhos e efetivo de outras fontes)(exclusive o rendimento das pessoas cuja condição na unidade domiciliar era pensionista, empregado doméstico ou parente do empregado doméstico).

## Variação da renda¹ por idade

```{r , echo=FALSE}

varrendaanoaano("VD_FAIXA_IDADE3")

```

¹Rendimento domiciliar per capita (habitual de todos os trabalhos e efetivo de outras fontes)(exclusive o rendimento das pessoas cuja condição na unidade domiciliar era pensionista, empregado doméstico ou parente do empregado doméstico).

## Variação da renda¹ por raça

```{r , echo=FALSE}

varrendaanoaano("VD_RAÇA")

```

¹Rendimento domiciliar per capita (habitual de todos os trabalhos e efetivo de outras fontes)(exclusive o rendimento das pessoas cuja condição na unidade domiciliar era pensionista, empregado doméstico ou parente do empregado doméstico).



