---
title: "Variação da renda nos grupos sociais 2"
author: "Lucas Brandão"
date: "10/30/2020"
output:
  pdf_document: default
  html_document: default
---

```{r setup, include=FALSE}
library(Hmisc);library(tidyverse);library(ineq);library(foreign);library(DescTools)
df1 <- read.spss("./PNADC_MG_2012_2019TRAB_visita1.sav")
df2 <- data.frame(df1) %>% 
  mutate(VD_FAIXA_IDADE2 = str_squish(as.character(VD_FAIXA_IDADE))) %>% 
  mutate(VD_FAIXA_IDADE3 = ifelse(VD_FAIXA_IDADE2 %in% c("25 a 39 anos","40 a 59 anos"),"25 a 59 anos",VD_FAIXA_IDADE2)) %>% 
  mutate(VD_ESCOLA2 = recode(VD_ESCOLA,
                             "Sem instrução e menos de 1 ano de estudo" = "Fundamental Incompleto",
                             "Médio Incompleto" = "Fundamental Completo",
                             "Médio Completo e Superior incompleto" = "Médio Completo"))
  
varAnorendalinha <- function(coluna = "V2007",ano1 = 2012,ano2 = 2019, limite = 2000){
  dfvarrenda <- df2 %>% 
    filter(Ano %in% c(ano1,ano2)) %>% 
    select(Ano, V1032, VD5008, CO2_H, matches(coluna)) %>% 
    mutate(VD5008infl = VD5008*CO2_H) %>% 
    group_by_at(c(1,5)) %>% 
    drop_na() %>% 
    summarise(n = weighted.mean(VD5008*CO2_H,V1032,na.rm = TRUE)) %>% 
    pivot_wider(names_from = Ano, values_from = n)
  colnames(dfvarrenda)<- c("variavel",1,2)
  
  dfvarrenda <-dfvarrenda %>%   mutate(tx = ((`2`/`1`)-1)*100)
  dfvarrenda1<- dfvarrenda %>%
    pivot_longer(cols = c("1","2"), names_to = "Ano") %>% 
    mutate(Ano = ifelse(Ano == 1,ano1,ano2)) %>% 
    group_by(variavel) %>% 
    mutate(media = mean(value))
  
  #Total
   dfvarrendatotal <- df2 %>% 
    filter(Ano %in% c(ano1,ano2)) %>% 
    select(Ano, V1032, VD5008, CO2_H) %>% 
    mutate(VD5008infl = VD5008*CO2_H) %>% 
    group_by(Ano) %>% 
    drop_na() %>% 
    summarise(n = weighted.mean(VD5008*CO2_H,V1032,na.rm = TRUE)) %>% 
    pivot_wider(names_from = Ano, values_from = n) %>% 
    mutate(variavel = "Total")
  colnames(dfvarrendatotal)<- c(1,2,"variavel")
  
  dfvarrendatotal <-dfvarrendatotal %>%   mutate(tx = ((`2`/`1`)-1)*100)
  dfvarrendatotal1<- dfvarrendatotal %>%
    pivot_longer(cols = c("1","2"), names_to = "Ano") %>% 
    mutate(Ano = ifelse(Ano == 1,ano1,ano2)) %>% 
    group_by(variavel) %>% 
    mutate(media = mean(value))
  
  limmin<- min(dfvarrenda1$value)*0.85
  limmax <- max(dfvarrenda1$value)*1.15
  
  g <- rbind(dfvarrenda1, dfvarrendatotal1) %>% 
    mutate(variavel = factor(variavel, levels = c("Total", as.character(unique(dfvarrenda1$variavel))))) %>% 
    ggplot(aes(x = Ano, y = value, colour = variavel))+
    geom_line(size = 1.5)+
    geom_point(size = 3)+
    geom_text(aes(label = ifelse(variavel == "Total","",paste("R$ ",round(value))),y = value+(limmax - limmin)/20))+
    geom_text(aes(x = mean(Ano),y = media+ (limmax - limmin)/20, colour = variavel, label = ifelse(variavel == "Total","", paste(round(tx,1),"%"))))+
    theme_light()+
    theme(panel.grid = element_blank(),
          axis.text.y = element_blank(),
          axis.title.y = element_blank(),
          axis.ticks.y = element_blank(),
          legend.position = "bottom",
          legend.title = element_blank())+
    ylim(limmin,limmax)+
    scale_x_continuous(breaks = c(ano1,ano2))+
    scale_colour_manual(values = c("#bfbfbf","#93B4F5","#8D9ECC","#657BA8","#56698F","#3F4D69"))
  
  
  
  return(g)
  
}
```

# Variação da renda¹ entre 2012 a 2019
¹Rendimento domiciliar per capita (habitual de todos os trabalhos e efetivo de outras fontes)(exclusive o rendimento das pessoas cuja condição na unidade domiciliar era pensionista, empregado doméstico ou parente do empregado doméstico).

## Por Sexo

```{r , echo=FALSE}

varAnorendalinha("V2007",2012,2019)
```

\pagebreak
## Por Raça

```{r , echo=FALSE}

varAnorendalinha("VD_RAÇA",2012,2019)
```

\pagebreak
## Por Escolaridade

```{r , echo=FALSE}

varAnorendalinha("VD_ESCOLA2",2012,2019)
```

\pagebreak
## Por Faixa de Idade

```{r , echo=FALSE}

varAnorendalinha("VD_FAIXA_IDADE3",2012,2019)
```



\pagebreak
# Variação da renda¹ entre 2012 a 2015
¹Rendimento domiciliar per capita (habitual de todos os trabalhos e efetivo de outras fontes)(exclusive o rendimento das pessoas cuja condição na unidade domiciliar era pensionista, empregado doméstico ou parente do empregado doméstico).

## Por Sexo

```{r , echo=FALSE}

varAnorendalinha("V2007",2012,2015)
```

\pagebreak
## Por Raça

```{r , echo=FALSE}

varAnorendalinha("VD_RAÇA",2012,2015)
```

\pagebreak
## Por Escolaridade

```{r , echo=FALSE}

varAnorendalinha("VD_ESCOLA2",2012,2015)
```

\pagebreak
## Por Faixa de Idade

```{r , echo=FALSE}

varAnorendalinha("VD_FAIXA_IDADE3",2012,2015)
```



\pagebreak
\pagebreak
# Variação da renda¹ entre 2015 a 2019
¹Rendimento domiciliar per capita (habitual de todos os trabalhos e efetivo de outras fontes)(exclusive o rendimento das pessoas cuja condição na unidade domiciliar era pensionista, empregado doméstico ou parente do empregado doméstico).

## Por Sexo

```{r , echo=FALSE}

varAnorendalinha("V2007",2015,2019)
```

\pagebreak
## Por Raça

```{r , echo=FALSE}

varAnorendalinha("VD_RAÇA",2015,2019)
```

\pagebreak
## Por Escolaridade

```{r , echo=FALSE}

varAnorendalinha("VD_ESCOLA2",2015,2019)
```

\pagebreak
## Por Faixa de Idade

```{r , echo=FALSE}

varAnorendalinha("VD_FAIXA_IDADE3",2015,2019)
```



\pagebreak